【裁判字號】    97,訴,39
【裁判日期】    970331
【裁判案由】    毒品危害防制條例
【裁判全文】
臺灣板橋地方法院刑事判決                97年度訴字第39號
公  訴  人  臺灣板橋地方法院檢察署檢察官
被      告  甲○○
上列被告因違反毒品危害防制條例案件，經檢察官提起公訴（96
年度毒偵字第8817號），本院合議庭裁定依簡式審判程序審理，
並判決如下：
    主  文
甲○○施用第一級毒品，累犯，處有期徒刑柒月。
扣案海洛因壹包（淨重零點肆公克）沒收銷燬之。
    事  實
一、甲○○前因搶奪案件，經臺灣臺北地方法院以92年度訴緝字
    第119 號判處有期徒刑1 年5 月，經上訴後，復分別由臺灣
    高等法院以92年度上訴字第3047號、最高法院以93年度臺上
    字第1717號判決駁回確定，於民國94年9 月20日執行完畢（
    於本件構成累犯）。又因施用毒品案件，經送觀察、勒戒、
    強制戒治，於93年11月9 日保護管束期滿執行完畢，並由臺
    灣士林地方法院檢察署檢察官以94年度戒毒偵字第18號為不
    起訴處分確定。詎甲○○猶不知悛悔，於上開強制戒治執行
    完畢釋放後5 年內，另基於施用第一級毒品之犯意，於96年
    10月29日夜間10時許，在臺北市北投區新公園內，施用第一
    級毒品海洛因，嗣於翌（30）日上午10時15分許，在臺北縣
    泰山鄉○○路○ 段363 號前為警查獲，並扣得第一級毒品海
    洛因1 包（淨重0.4 公克）。
二、案經臺北縣政府警察局新莊分局報告臺灣板橋地方法院檢察
    署檢察官偵查起訴。
    理  由
一、訊據被告甲○○對於上揭犯罪事實均坦承不諱。再被告為警
    方於事實欄所載時地查獲後，採尿送驗結果，其尿液係呈鴉
    片類陽性反應（按施用海洛因經水解後呈鴉片類陽性反應）
    等情，此有臺灣檢驗科技股份有限公司出具之濫用藥物尿液
    檢驗報告一紙附卷可稽（見偵查卷第32頁）。此外，復有海
    洛因1 包（淨重0.4 公克）扣案足資佐證。參以，被告前因
    施用毒品案件，經送觀察、勒戒、強制戒治，於93年11月9
    日保護管束期滿執行完畢，並由臺灣士林地方法院檢察署檢
    察官以94年度戒毒偵字第18號為不起訴處分確定等情，復有
    臺灣高等法院被告前案紀錄表在卷足參。事證明確，被告犯
    行堪以認定，應予依法論科。
二、查海洛因係屬於毒品危害防制條例第2 條第2 項第1 款所列
    之第一級毒品，故核被告所為，係犯毒品危害防制條例第10
    條第1 項之施用第一級毒品罪。又被告施用海洛因前後非法
    持有海洛因之低度行為，應為施用之高度行為所吸收，應僅
    論以施用之高度行為。查被告前因搶奪案件，經臺灣臺北地
    方法院以92年度訴緝字第119 號判處有期徒刑1 年5 月，經
    上訴後，復分別由臺灣高等法院以92年度上訴字第3047號、
    最高法院以93年度臺上字第1717號判決駁回確定，於94年9
    月20日執行完畢等情，此有卷附臺灣高等法院被告前案紀錄
    表可稽，其於五年以內再故意犯本件有期徒刑以上之罪，應
    依刑法第47條第1 項之規定，論以累犯，並加重其刑。爰審
    酌被告素行不佳，有施用毒品前科如前，其再度違反禁令，
    非法施用足以導致精神障礙及生命危險之毒品，危害身心甚
    鉅，且施用毒品後可能做出對於他人或社會有危害之衝動行
    為，惟被告犯罪後坦承犯行，甚有悔意，態度尚佳等一切情
    狀，量處被告如主文所示之刑，以資懲儆。又中華民國96年
    罪犯減刑條例於96年7 月4 日制定公布，並自96年7 月16日
    施行，而按「犯罪在中華民國96年4 月24日以前者，除本條
    例另有規定外，依下列規定減刑：一、死刑減為無期徒刑。
    二、無期徒刑減為有期徒刑二十年。三、有期徒刑、拘役或
    罰金，減其刑期或金額二分之一」，中華民國96年罪犯減刑
    條例第2 條第1 項固定有明文。惟因被告所犯前開犯行之時
    間係在96年10月29日，並不符合96年4 月24日前犯罪之要件
    ，揆諸前開條例之規定，自不得減刑，併此敘明。
三、扣案海洛因1 包（淨重0.4 公克），應依毒品危害防制條例
    第18條第1 項前段之規定，不問屬於何人所有，均應宣告沒
    收銷燬之。
四、末按「除被告所犯為死刑、無期徒刑、最輕本刑為三年以上
    有期徒刑之罪或高等法院管轄第一審案件者外，於前條第一
    項程序進行中，被告先就被訴事實為有罪之陳述時，審判長
    得告知被告簡式審判程序之旨，並聽取當事人、代理人、辯
    護人及輔佐人之意見後，裁定進行簡式審判程序。」刑事訴
    訟法第273 條之1 第1 項定有明文。查本件被告所犯上開施
    用毒品之罪，非最輕本刑為三年以上有期徒刑之罪，且被告
    於本院97年3 月4 日準備程序與審判程序進行中，復就被訴
    之事實為有罪之陳述，經告知被告簡式審判程序之旨，被告
    及公訴人對於本件改依簡式審判程序審理亦均表示無意見，
    本院即依前揭刑事訴訟法規定，裁定本件進行簡式審判程序
    ，末此敘明。
據上論斷，應依刑事訴訟法第299 條第1 項前段、第273 條之1
第1 項，毒品危害防制條例第10條第1 項、第18條第1 項前段，
刑法第11條、第47條第1 項，判決如主文。
本案經檢察官王家春到庭執行職務。
中    華    民    國    97    年    3     月    31    日
                  刑事第十九庭  法  官  許必奇
上列正本證明與原本無異。
如不服本判決，應於判決送達後十日內敘明上訴理由，向本院提
出上訴狀（應附繕本），上訴於臺灣高等法院。
                                書記官  金和國
中    華    民    國    97    年    3     月    31    日
附錄：
毒品危害防制條例第10條第1項：
施用第一級毒品者，處 6 月以上 5 年以下有期徒刑。


司法院資訊處製作；財團法人民間司法改革基金會備份。
